Minutes et répertoires du notaire Jean II CHAPELLAIN, janvier 1630 - décembre 1640 (étude XXIV)
Archives nationales
- Minutes de Jean II CHAPELLAIN, janvier 1630 - 1640; MC/ET/XXIV/328 - MC/ET/XXIV/368
  - Minutes. 1635, janvier - juin, janvier - juin 1635; MC/ET/XXIV/342; registre
    - CHARTIER (René) Conseiller, médecin et professeur ordinaire du Roi demeurant rue des fossés Saint-Germain-l'Auxerrois § Promesse par Jean CHARTIER, docteur en médecine en l'Université de Paris, demeurant rue des Poulies, à René CHARTIER son père, qui l'a fait recevoir en survivant à son office de médecin ordinaire du Roi, de lui verser 12000 l.. sur ses gages et de lui rembourser 3000 l.. qu'il lui doit. (A la suite: 1658, 15 avril, mention d'une décharge donnée par Marie LE NOIR, veuve de René CHARTIER, audit Jean CHARTIER, par-devant GAUDION et de MONHENAULT le 12 avril 1658.), 9 avril 1635; MC/ET/XXIV/342; fol. IIII/C/XXXVI
      promesse; Chartier, René
    - TONNAY-CHARENTE (Eglise Saint-Etienne de) § Transaction entre Antoine DUFRAISSE, curé de l'Eglise Saint-Etienne de TONNAY-CHARENTE, et François de LA ROCHEFOUCAULD [sieur du Parc d'Achiac, demeurant à la Ribaudière en Saintonge, paroisse Saint-Hippolyte de Béarn, actuellement logé à Paris, rue des 'Fosses aux six visages' à Saint-Germain-des-Prés], tous deux à Paris, qui sont en procès au sujet des dîmes de la paroisse Eglise Saint-Etienne de TONNAY-CHARENTE; Autre transaction de DUFRAISSE avec Louis SALBERT, écuyer, demeurant en ladite paroisse, avec lequel il est en procès., 9 avril 1635 - 16 avril 1635; MC/ET/XXIV/342; fol. IIII/C/XXXV; fol. IIII/C/LIX
      accord; La Rochefoucauld, François de
    - SERRURERIE (marché de) (ferrures) § Marché par Jean DUCROT, maître serrurier à Amiens, y demeurant rue de Beauvais vis à vis l'église Saint-Laurent, à présent à Paris, à Lambert PLAGNET, marchand mercier privilégié suivant la Cour, demeurant au bout du Pont Neuf à Paris, pour la fourniture durant 3 ans en sa maison de Paris, de quinzaine en quinzaine, de 2 douzaines de tenailles servant au métier de maréchal, moyennant 14 livres par douzaine de grandes, 11 £. par douz. de moyennes et 10 £. par douz. de petites, surquoi DUCROT reçoit 60 £., 10 avril 1635; MC/ET/XXIV/342; fol. IIII/C/XXXVII
      marché; Ducrot, Jean; serrurier
    - BOULLON (Jacques) Greffier de la geôle du grand Châtelet de Paris. § Bail par Isabelle DES CAMBRONNE (signe DE CAMBRONE) veuve de Jacques BOULLON, demeurant sur le quai de l'Ecole, pour 4 ans, à Jacques de VINCHEQUERRE, gentilhomme ordinaire de la chambre du Roi et Catherine CHAMPENOIS, sa femme, d'une maison sise à Paris rue Bailleul en 2 corps de logis, à la réserve de 2 boutiques louées à un rôtisseur et à un fruitier, et moyennant 950 l. de loyer annuel., 12 avril 1635; MC/ET/XXIV/342; fol. IIII/C/XXXIX
    - FONTAINEBLEAU § Ratification par Antoine de SERMAIGNAC GAMBETTI, naguère greffier de la prévôté royale de Sanois et Fontainebleau, y demeurant, du bail à loyer fait par défunt Antoine de SERMAIGNAC, bourgeois de FONTAINEBLEAU, à Servant PRIEUR, Rôtisseur privilégié suivant la Cour, d'une boutique sise à FONTAINEBLEAU, joignant les murailles de la Chancellerie, moyennant 21 £. par an., 13 avril 1635; MC/ET/XXIV/342; fol. IIII/C/XLVIII
      bail; Sermaignac Gambetti, Antoine de
    - PETIT (Richard) sieur d'AUDRE, conseiller du Roi en ses conseils d'Etat et privé, demeurant rue Baillet § Rétrocession par Nicolas MORELY, conseiller secrétaire du Roi, maison couronne de France et de ses finances, à Richard PETIT, de 500 £. de rente qui lui avait été constituée par Marie de LAVERNOT, femme et procuratrice de Richard PETIT, le 19 juin 1632 (devant notaire soussigné), moyennant 8404 £., 13 avril 1635; MC/ET/XXIV/342; fol. IIII/C/XLV
      Petit, Richard
    - ARBRE-SEC (rue de l') § Bail par Marguerite LE BEAU, veuve de Claude MANGOT, chevalier, garde des sceaux de France, pour 4 ans, à Guillaume BELIN, marchand de vin à Paris et Marie BOUILLETTE, sa femme, d'une maison sise rue de l'ARBRE-SEC comprenant 2 caves et 2 caveaux, moyennant 800 £. par an., 13 avril 1635; MC/ET/XXIV/342; fol. IIII/C/XLIII
      bail; Arbre-Sec (rue de l'); Mangot, Claude
    - DAILLON (Thimoléon de) chevalier des ordres du Roi, comte du LUDE et de PONTGIBAULT, marquis d'ILLIERS, conseiller du Roi en son conseil d'Etat et son Lieutenant général en basse Auvergne, et Marie FEYDEAU, son épouse, demeurant Place Royale. § Constitution par Thimoléon de DAILLON à Nicolas FAYET, conseiller du Roi au Parlement, de 200 l. de rente, moyennant 3600 l. (A la suite: 1641, 14 août, rachat)., 14 avril 1635; MC/ET/XXIV/342; fol. IIII/C/LI
      constitution de rente; acte de vente; Daillon Du Lude, Timoléon de
    - POITEVIN (Jacques) Conseiller secrétaire du Roi, maison couronne de France et de ses finances, demeurant rue de la Plâtrière § Quittance de Thomas GOUBERT, maître maçon à Paris, à Jacques POITEVIN, de 10 800 £. sur le prix des travaux faits en la maison que Jacques POITEVIN fait construire rue du Coq Heron.; Marché de pavage d'Isaac GAUMONT, maître paveur à Paris, à Jacques POITEVIN pour ladite maison conformément à celle joignant, appartenant aussi à Poitevin et occupée par la duchesse d'UZES.; Même date, 12 quittances de rachat de rentes à Jacques POITEVIN., 14 avril 1635 - 17 avril 1635; MC/ET/XXIV/342; fol. IIII/C/LIII; fol. IIII/C/LXXVII
      quittance; marché; Poitevin, Jacques
    - SOPPITE (Jean de) Ecuyer, sieur de LOUVECIENNES § Constitution par François LE TONNELLIER, sieur de CONTY et Marie de SOPPITE, sa femme, soeur de Jean de SOPPITE, audit Jean de SOPPITE, de 366 £. s. 13 s. 4 d. de rente, moyennant 6600 £. (A la suite: 1639, 12 janvier, quittance de rachat par Jean de SOPPITE), 15 avril 1635; MC/ET/XXIV/342; fol. IIII/C/LV
      quittance; Soppite, Jean de
    - PHELYPEAUX (Louis) sieur de PONTCHARTRAIN § Transport par Anne de BEAUHARNAIS, veuve de Paul PHELYPEAUX, sieur de PONTCHARTRAIN, à Louis PHELYPEAUX, son fils., 16 avril 1635; MC/ET/XXIV/342; fol. IIII/C/LXI
      Phélypeaux, Louis
    - PENET (Alexandre) Brodeur et valet de chambre de la Reine et de Monsieur demeurant rue de l'Arbre-Sec § Transport par Mathieu MATHELIN, cocher du Roi, à .., du bail que lui a fait Mr NELIN, apothicaire de la Reine (pardevant BECON le -s.d.-) d'une maison rue du Bouloi., 16 avril 1635; MC/ET/XXIV/342; fol. IIII/C/LVII
      bail; Penet, Alexandre
    - PÉPIN (Laurent) Contrôleur de l'artillerie demeurant rue de Bièvre § Quittance de Laurent PÉPIN au nom et comme procureur de Dominique SEGUIER, évêque d'Auxerre, à Gabriel de ROCHECOUART, marquis de MORTEMART conseiller du Roi en ses conseils d'Etat et privé, chevalier de ses ordres, Ier gentilhomme de sa chambre, Prince de TONNAY-CHARENTE pour des arrérages de rentes. (Et plusieurs actes de Laurent PÉPIN, agissant comme procureur, dans l'étude), 17 avril 1635; MC/ET/XXIV/342; fol. IIII/C/LXXV
      quittance; Pépin, Laurent
    - PAVAGE (marché de) § Promesse par Isaac GAUMONT, maître paveur à Paris demeurant rue et à la porte de Montmartre, paroisse Saint-Eustache, à Jacques POITEVIN, conseiller notaire et secrétaire du Roi, de paver la cour du logis que ce dernier a fait bâtir rue Coq Héron, plus les écuries, le dessous de la porte cochère, conformément au marché qu'il a ci-devant fait pour la maison joignante qui appartient aussi audit POITEVIN et où loge la duchesse d'UZES, moyennant 92 écus 40 sols, valant 278 livres. (A la suite: 1635, 18 juillet et 21 décembre, quittances des 278 £, + 36 livres pour le rallongement de la cour), 17 avril 1635; MC/ET/XXIV/342; fol. IIII/C/LXXVII
      quittance; marché; Gaumont, Isaac; paveur-dalleur
    - HALLES (Place aux) § Bail par Marin TARDIF, exerçant l'office de voyer du Roi en la ville, prévôté et vicomté de Paris, pour 3 ans, à Jeanne GUERINOT, marchande publique, femme de Jacques TIBERGE et Nicole TIBERGE, sa fille aussi march/de/ publique, d'une place aux HALLES, sise de l'autre côté des hauts étaux des beurrières, au devant de la maison à l'enseigne de la Lamproye, faisant l'un des côtés de l'arcade joignant le pilier de ladite maison, moyennant 24 £. par an. etc... etc... nombreux baux de Place aux HALLES dans l'Etude., 19 avril 1635; MC/ET/XXIV/342; fol. IIII/C/IIII/XX/XV
    - BETHUNE (François de) comte d'ORVAL § Procuration générale par François de BETHUNE à Jacqueline de CAUMONT, son épouse. Fait et passé en son hôtel à Paris, rue des Poulies; (Mai, plusieurs actes - constitutions - par Jacqueline de CAUMONT., 20 avril 1635; MC/ET/XXIV/342; fol. IIII/C/IIII/XX/XIX
    - ROCHECHOUART (famille de) § Quittance de Bertrand BONNEFOY, agent des affaires du marquis de MORTEMART, demeurant en l'hôtel dudit seigneur rue de l'Autruche, et son procureur, à Nicolas CARET, agent des affaires de René de ROCHECHOUART, seigneur de MONTPIPEAU, d'une copie d'un acte passé devant PAYEN, notaire à Paris le 16 novembre 1577, de donation par Emery de ROCHECHOUART, évêque de Sisteron à Jacques SAVARY, son petit-neveu, de 400 £. de rente foncière, 21 avril 1635; MC/ET/XXIV/342; fol. V/C/V
      donation; quittance; Rochechouart, René de
    - FABRY (Jean) sieur de VILLEVESQUE, conseiller du Roi en ses conseils d'Etat et privé, maître des Requêtes ordinaire de son Hôtel, demeurant rue du Grand Chantier au coin de la rue Pastourelle. § Constitution par Jean FABRY à Macé LE BOULLANGER, conseiller du Roi en ses conseils d'Etat et privé, président ès enquêtes du Parlement, de 625 £. de rente, moyennant 11 250 £. (A la suite: 1642, 16 octobre, quittance de rachat à Jean FABRY par les mains de Louis LE FAUCHEUX, son secrétaire)., 23 avril 1635; MC/ET/XXIV/342; fol. V/C/XI
      constitution de rente; quittance; Fabry, Jean
    - ROGER (Corneille) (orfèvre et) valet de chambre du Roi garde des cabinets de la Reine, demeurant rue Saint-Honoré § Constitution par Pierre SUBLET, sieur de ROMILLY conseiller du Roi en ses conseils d'Etat et Privé, Trésorier général des Guerres et Martine DU TRAMBLAY, son épouse, demeurant rue Saint-Paul, à .., comme tuteur des enfants de défunt Nicolas ROGER, son frère, de 1111 £. 2s. 3 deniers de rente, moyennant 20 000 L. (A la suite: mention du rachat le 22 décembre 1643 pardevant PARQUE et RICHER). Autre constitution à .. audit nom (rachat le 27 août 1635), 23 avril 1635; MC/ET/XXIV/342; fol. V/C/VII et V/C/IX
    - HEROUARD (Jean) conseiller du Roi, ci-devant contrôleur général des fermes de France et Françoise LE COQ, sa femme, demeurant rue de Seine, paroisse Saint-Sulpice § Obligation de Jean HEROUARD et d'Antoine HEROUARD, frère de Jean HEROUARD, à Honoré BARENTIN, de 16 000 £. en prêt., 24 avril 1635; MC/ET/XXIV/342; fol. V/C/XXII
      obligation; Herouard, Jean
    - ROCHECHOUART (Gabriel de) marquis de MORTEMART, prince de TONNAY CHARENTE, conseiller du Roi en ses conseils, chevalier de ses ordres, 1er gentilhomme § Constitution par Gabriel de ROCHECHOUART à Jean DONC, commis au greffe des requêtes ordinaire de l'Hôtel du Roi, de 133 £. 6 s. 8 d. de rente, moyennant et pour rembourser le sieur DONC et sa femme de 2400 £. (En marge: 1653, 7 décembre, mention du rachat fait ce jour pardevant DUPUIS et LEMOYNE)., 25 avril 1635; MC/ET/XXIV/342; fol. V/C/XXIII
      constitution de rente; Rochechouart, Gabriel de
    - PEINTRE (apprentissage) § Mise en apprentissage par Jean MUNIER, compagnon maçon demeurant rue Saint-Victor, pour 5 ans, de Jean MUNIER, son fils, âgé de 11 ans, avec Jacques TESTELIN, maître peintre à Paris, y demeurant rue Saint-Honoré, paroisse Saint-Eustache, moyennant 100 £. sur lesquelles lui sont payées 50 £., le reste promis par MUNIER dans un an, 25 avril 1635; MC/ET/XXIV/342; fol. V/C/XXVII
      contrat d'apprentissage; Munier, Jean; peintre
    - ELBÈNE (Catherine d') femme séparée de biens de Barthélemy d'ELBÈNE, chevalier, gentilhomme ordinaire de la chambre du Roi § Quittance de Catherine d'ELBÈNE, 27 avril 1635; MC/ET/XXIV/342; fol. V/C/XXXV
      quittance; Elbène, Catherine d'
    - BAUDET (Louis) Maçon demeurant à Montrouge § Marché par. .. à Marie LAURIER, veuve de Claude BARBOTEAU, bourgeois de Paris, y demeurant, pour ouvrages de maçonnerie, charpenterie et couverture à faire en la maison de ladite dame à Montrouge moyennant 400 l.., 28 avril 1635; MC/ET/XXIV/342; fol. V/C/XXI
      marché; Baudet, Louis
    - POITEVIN (Jacques) Conseiller notaire et secrétaire du Roi, Maison couronne de France et de ses finances et Marie ZOCCHOLY, sa femme § Quittance de Gilbert LE BRETON, demeurant à Poissy et de Marthe ROMANET, demeurant à Paris rue de la Plâtrière, à Jacques POITEVIN des 6000 £. auxquelles led. POITEVIN a été condamnées envers eux par sentence du Châtelet du 26 avril 1634; Constitution par Jacques POITEVIN et par Jacques DALIBERT, à Gabriel DAMOURS, de 350 £. de rente, moyennant 6100 livres., 28 avril 1635 - 2 mai 1635; MC/ET/XXIV/342; fol. V/C/XLV; fol. V/C/LVII
    - CLAMART § Echanges entre Jacques RIBIER, chevalier, conseiller du Roi et Françoise ALLEAUME, sa femme, héritière de défunts Nicolas ALLEAUME, conseiller du Parlement, son père, Guillaume ALLEAUME, évêque de Lisieux, son frère, d'une part, de Bénigne BLONDEAU de BOURDIN, Antoinette RIBIER, sa femme, d'autre part, d'une maison, grand et petit logis, jardins et terres sis à CLAMART contre 500 l.. de rente., 30 avril 1635; MC/ET/XXIV/342; fol. V/C/LI
      échange; Ribier, Jacques
    - SERRURERIE (marché de) (ferrure-balustrade) § Devis et marché par Etienne DOYAR, maître serrurier à Paris faubourg Saint-Honoré, à Mr de BULLION, surintendant des finances du Roi, le représentant, pour faire une balustrade au pourtour du piédestal sur le Pont Neuf où est maintenant la statue à cheval du feu roi Henry le Grand, et ce suivant les dessins d'Henry NOBLET, architecte du Roi, moyennant 5 sols la livre de fer et 3 sols la livre de plomb, et 100 livres pour la vernissure de la balustrade qui devra être teminée le Ier septembre prochain; il lui sera payé comptant 4000 £ (3000 en juillet et 1000 lorsque l'ouvrage sera fait), 30 avril 1635; MC/ET/XXIV/342; fol. V/C/LV
      devis; marché; Doyar, Etienne; serrurier
    - PETIT (Richard) Conseiller du Roi en ses conseils d'Etat et privé demeurant à Paris, rue Baillet § Transport de rente par Richard PETIT; Marché de peinture par Charles MILLOT, maître peintre à Paris, à Richard PETIT, pour sa maison d'Etiolles., mai 1635 - 4 juin 1635; MC/ET/XXIV/342; fol. VI/C/LXXVI
      transport de droits; marché; Petit, Richard
    - TARDIF (Marin) exerçant l'office de voyer du Roi, de la Ville, Prévôté et Vicomté de Paris, demeurant rue des Fossés Saint-Germain-l'Auxerrois § Bail par Marin TARDIF à Nicolas PALLIOT, bourgeois de Paris, de différents menus droits attribués à son office, pour 2 ans et moyennant 120 £. par an., 3 mai 1635; MC/ET/XXIV/342; fol. V/C/LIX
    - CARNAZET (François de) baron de SAINT-VRAIN, Lieutenant de la compagnie des gardes du corps de Monsieur frère unique du Roi, à présent logé à Paris rue du Roi de Sicile § Plusieurs titres nouvels par François de CARNAZET comme fils et héritier de Antoine de CARNAZET, baron de SAINT VRAIN; Accords entre François de CARNAZET et Marie de CARVOISIN veuve d'Antoine de CARNAZET, demeurant rue Jean Lointier; Bail de la maison de Maintenon à Saint-Vrain., 4 mai 1635 - 7 mai 1635; MC/ET/XXIV/342; fol. V/C/LXVII et ss.; fol. V/C/IIII/XX/I et IIII/XX/IIII; fol. IIII/XX/V
      titre nouvel; accord; bail; Carnazet, François de
    - LE MAISTRE (Rodolphe) Conseiller et Médecin ordinaire du Roi, Premier médecin de Monseigneur, frère unique du Roi § Bail par Rodolphe LE MAISTRE pour 2 ans, à Antoine de RIVIERE, ci-devant Ier valet de garderobe de Monsieur frère du Roi, de lieux dépendant de la maison que Rodolphe LE MAISTRE tient de MM. AMELOT par bail devant BAUDRY et BRUNEAU, du 22 décembre 1633, moyennant 225 £. par an., 4 mai 1635; MC/ET/XXIV/342; fol. V/C/LXV
    - MÉDECIN (conseiller et) ordinaire du Roi, et Premier médecin de Monsieur frère du Roi LE MAISTRE (Rodolphe) § Sous bail par Rodolphe LE MAISTRE, 4 mai 1635; MC/ET/XXIV/342; fol. V/C/LXV
    - MESSAGER CORNU (Etienne) MESSAGER ordinaire de la ville de Pontoise, y demeurant. § Constitution de rente par Etienne CORNU, 5 mai 1635; MC/ET/XXIV/342; fol. V/C/LXXV
      constitution de rente; Cornu, Etienne
    - PHELYPEAUX (Jean) Conseiller du Roi en ses conseils d'Etat et Finances, sieur de VILLESAVIN, demeurant Place Royale § Vente par Corneille ROGER et François DUJARDIN, valets de chambre du Roi, à Jean PHELYPEAUX, de l'office de contrôleur au tabellionnage d'Amiens, moyennant 5700 £., 6 mai 1635; MC/ET/XXIV/342; fol. V/C/LXXVII
      acte de vente; Phélypeaux, Jean
    - SAINT-VRAIN Maison appelée Maintenon § Bail par François de CARNAZET, chevalier, seigneur de SAINT-VRAIN, pour 9 ans, à Esprit DAVOUST, demeurant à Saint-Vrain, de la SAINT-VRAIN, lieux et terres en dépendant moyennant le labour, la culture et 3 livres par an, plus deux offices dépendant de ladite seigneurie, moyennant 60 £. par an., 7 mai 1635; MC/ET/XXIV/342; fol. V/C/IIII/XX/V
      bail; Carnazet, François de
    - BRULART (Pierre) marquis de SILLERY, vicomte de PUISIEUX, conseiller du Roi en ses conseils, demeurant rue d'Orléans. § Transaction entre Pierre BRULART et Elisabeth BRULART, veuve de Gaspard DANNET, chevalier, seigneur DESMARESTZ, avec laquelle il est en procès au sujet de la terre et seigneurie de Boursault. (16 mai, f° VICXII, rétrocession par Elisabeth BRULART audit Pierre BRULART, son frère, d'une rente de 300 l.. du 4 décembre 1627 (constituée devant notaire soussigné); Constitution par Pierre BRULART et Charlotte d'ETAMPES de VALENCAY son épouse, à Germain TRONSON, notaire au Châtelet; Constitutions par Nicolas MENNESSIER leur procureur, 10, 12 et 23 mai 1635., 10 mai 1635 - 23 mai 1635; MC/ET/XXIV/342; fol. V/C/IIII/XX/XV; fol. VI/C/I; fol. VI/C/XXXII
    - POT de RHODES (Claude) chevalier, seigneur de RGIDES, grand maître des cérémonies de France, cornette blanche de S.M., procureur et écuyer tranchant du Roi, baron de la Maisonfort, la Ferté et autres lieux, logé à Paris rue d'Orléans, paroisse Saint-Eustache § Mainlevée par Claude POT de RHODES comme tuteur de Louise POT, fille de lui et de défunte Louise-Henriette de LA CHASTRE son épouse., 10 mai 1635; MC/ET/XXIV/342; fol. V/C/IIII/XX/XI
      Pot de Rhodes, Claude
    - Constitution par Pierre Brulart, chevalier, marquis de Sillery, vicomte de Puisieux, et Charlotte d'Etampes de Valençay, son épouse à Germain Tronson, notaire au Châtelet, demeurant au carrefour du Pont Saint-Michel, de 166 l. 13 s. 4 d. de rente, moyennant 3000 l., 12 mai 1635; MC/ET/XXIV/342; fol.0601
      constitution de rente; Saint-Michel (place); Brulart de Sillery, Pierre (1583-1640); Estampes de Valençay, Charlotte d' (159.-1677); Tronson, Germain (15..-1657); notaire
    - LAMBERT (Hiérosme) marchand maître apothicaire épicier bourgeois de Paris, demeurant rue de l'Arbre-Sec § Remise par Hiérosme LAMBERT à Jean LAMBERT, écuyer, demeurant rue de la Plâtrière, son fils, des titres de propriété de la ferme de Gagny, donnée à son contrat de mariage (devant notaire soussigné, du 20 juillet 1629)., 15 mai 1635; MC/ET/XXIV/342; fol. VI/C/V
      contrat de mariage; Lambert, Hiérosme
    - GAGNY § Quittance par Jean LAMBERT, écuyer, à Hiérosme LAMBERT, marchand maître apothicaire épicier bourgeois de Paris rue de l'Arbre-Sec, son père, de la remise des titres de propriété de la ferme sise au village de GAGNY et héritages en dépendant., 15 mai 1635; MC/ET/XXIV/342; fol. VI/C/V et ss.
      quittance; Lambert, Jean
    - MENNESSIER (Nicolas) Intendant de la maison de Pierre BRULART, chevalier, marquis de SILLERY, et de Charlotte d'ETAMPES de Valençay son épouse, demeurant à Paris rue d'Orléans § Plusieurs actes par Nicolas MENNESSIER tant en son nom que comme procureur de Pierre BRULART et de son épouse; Idem.18, 19 et 23 mai 1635., 18 mai 1635 - 23 mai 1635; MC/ET/XXIV/342; fol. VI/C/XVIII et ss; fol. VI/C/XXXII
      Mennessier, Nicolas
    - Constitution par Mennessier, intendant et procureur de Pierre Brulart, chevalier, marquis de Sillery, vicomte de Puisieux, et Charlotte d'Etampes de Valençay, à Germain Tronson, notaire au Châtelet, demeurant au carrefour du Pont Saint-Michel, de 150 l. de rente, moyennant 2700 l., 19 mai 1635; MC/ET/XXIV/342; fol.0622
      constitution de rente; Saint-Michel (place); Brulart de Sillery, Pierre (1583-1640); Estampes de Valençay, Charlotte d' (159.-1677); Mennessier, M.; Tronson, Germain (15..-1657); intendant particulier (Ancien Régime); notaire
    - CHARPENTIER (Antoine) Docteur régent en la faculté de médecine en l'Université de Paris, demeurant rue des Marmouzets § Quittance de rachat par Antoine CHARPENTIER à Jacques POITEVIN, conseiller, notaire et secrétaire du Roi(classé en Avril: f° IIIIcIIIIxxVII), 21 mai 1635; MC/ET/XXIV/342; fol. IIII/C/IIII/XX/7
      quittance; Charpentier, Antoine
    - BATEAU § Vente par Pierre PETIOT, marchand voiturier par eau à Rouen, au nom et comme se faisant fort de Guillaume CHAULATTE, marchand bourgeois de Paris, à Jacques BLONDEL marchand à Vernon, d'un grand BATEAU appelé le Saint-Jean, de 1500 muids de vin ou environ, avec ses accessoires et qui flotte sur la Seine, moyennant 2000 livres ts., 22 mai 1635; MC/ET/XXIV/342; fol. VI/C/XXVI
      acte de vente; Petiot, Pierre
    - Contrat de mariage entre Esme de Voues, marchand de vins, demeurant rue Montmartre, paroisse Saint-Eustache, fils de maître Étienne de Voués, décédé, procureur au siège présidial de Sens, et de Denise Tirlois, décédée, d'une part, et Marie Musnyer, fille de Paul Musnier, bourgeois de Paris, demeurant rue des Fossés, paroisse Saint-Germain l'Auxerrois et de Jeanne Tizon, d'autre part., 22 mai 1635; MC/ET/XXIV/342
      contrat de mariage; Fossés (rue des); Montmartre (rue); Musnier, Marie; Musnier, Paul; Tirlois, Denise; Tizon, Jeanne; Voues, Edme de; Voués, Etienne de; commerçant; procureur du roi (Ancien Régime)
    - CASTILLE (Pierre de) conseiller du Roi en ses conseils, Intendant et contrôleur général de ses finances. § Constitution de rentes par Chrétienne de SAYNES, veuve d'Antoine DUPRAT, par Antoine DUPRAT, Chevalier, seigneur baron de VITEAUX et autres lieux, Capitaine d'une compagnie de chevau-légers entretenus pour le service du Roi et Claude DESBARRES, son épouse, étant à présent à Paris, logés à Saint-Germain-des-Prés, rue du Four, enseigne de la Pomme d'orange et par Charlotte JEANNIN, veuve de Pierre de CASTILLE, demeurant à Paris rue des Francs-Bourgeois, paroisse Saint-Gervais. Et Indemnités à ladite JEANNIN., 24 mai 1635; MC/ET/XXIV/342; fol. VI/C/XXXVIII
      constitution de rente; Castille, Pierre de
    - AUBERY (Jean) Chevalier, conseiller du Roi en ses conseils d'Etat et Privé et en la direction de ses finances, demeurant à Paris en son hôtel rue Neuve Saint-Merry § Constitution par Jean AUBERY à Jean JULERT, chevalier, de 1000 £. de rente, moyennant 18 000 £. (A la suite: 1637, 26 décembre, mention du rachat pardevant de TURMENYES et LE CARON, notaires à Paris, du 22 décembre 1637, par Pomponne AUBERY, fils de Jean AUBERY), 25 mai 1635; MC/ET/XXIV/342; fol. VI/C/LI
      constitution de rente; Aubery, Jean
    - AUBERY (famille) § Constitution par Pomponne AUBERY, conseiller du Roi au Parlement, commissaire aux requêtes du Palais, demeurant rue neuve Saint-Merry, Claude AUBERY, sieur de BREVANNES, aussi conseiller au Parlement et commissaire aux requêtes du Palais, et Louis AUBERY, sieur de TRILPORT son frère, conseiller du roi en son Grand Conseil, demeurant Place Royale, se faisant forts de Mr de BERMONT, conseiller au Parlement de Metz, à Charles PINON, de 583 £. 8 s. de rente, moyennant 10 500 £. (En marge: 1659, I août, mention du rachat par Claude AUBERY Président des Comptes, à Louis de LA TREMOILLE, duc et pair de France et Renée Julie AUBERY son épouse)., 26 mai 1635; MC/ET/XXIV/342; fol. VI/C/LIIII